# 请教一下，包装物计入生产成本还是销售费用？

提问人：missang 时间：2017-03-02 10:05:28
我公司是生产某种溶液的，现在有两种包装物，一个是直接用来装溶液的塑料桶，一个是外包装的纸箱。 纸箱还比较好分辨，应该是计入销售费用就行。 不过塑料桶我实在是有点分辨不清？

回答人：chenyiwei
该塑料桶是否会向客户收回，周转使用？还是不再回收？ 如果不再回收的，计入销售成本；回收的，计入存货——周转材料，按预计使用期限摊销。